Inventaris van het archief van het geslacht Van Dam van Isselt en aanverwante geslachten, 1772-1949
Nationaal Archief, Den Haag
- Archieven van aanverwante geslachten, II.
  - Geslacht Drabbe, C.
    - Johan Drabbe (1814-1885) en Jeannette Hermentine Lux (1813-1891), 1.
      - Johan Drabbe, a.
        - Ingekomen brieven van H.M.L. Drabbe, J. Drabbe en Kneppelhout van Sterkenburg., 1834, 1853, 1884 en z.j.; 483; 1 omslag
        - Testament opgemaakt ten overstaan van Johannis Alder, notaris te Bergen op Zoom, Afschrift., 1839; 484; 1 stuk
        - Fotografisch portret, ingekleurd, blijkens bijgevoegde annotaties van W.E. van Dam van Isselt vervaardigd op of omstreeks zijn zilveren bruiloft., 1863; 485; 2 stukken
        - "Aan de kunst gewijd!, oorspronkelijk drama in 5 bedrijven" door Guido toneelstuk van Johan Drabbe, uitgegeven door J.L. Reijers., 1875; 486; 1 deel
        - "De vrije kerk en de vrije kunst" en "Het Toneel" twee werken van Guido (J. Drabbe)., 1876, 1877; 487; 2 delen
        - "Stemmen over staatkundige en maatschappelijke vraagstukken" door een leek., 1877; 488; 1 deel
          Vermoedelijk geschreven door Johan Drabbe.
        - Zevende verslag van de bijeenkomst van 29 maart 1877 van de vereniging ter beoefening van de krijgswetenschappen waarin opgenomen een voordracht van J. Drabbe "over de nieuwere staatshuishoudkundige wetenschap in hare betrekking tot het leger"., 489; 1 deel
        - "Neerland's Kracht - tien brieven over de defensie" door J. Drabbe., c. 1880; 490; 1 deel
        - Fotografisch portret genomen ter gelegenheid van zijn 45-jarig huwelijksjubileum., 491
          18814.
          1 stuk
        - Stukken betreffende zijn overlijden en nalatenschap., 1885; 492; 1 omslag
      - Jeannette Hermentine Lux, b.
        Zij was de moeder van Henriëtte Maria Lucretia Drabbe en Lucie Julie Jeannette Drabbe.
        - Ingekomen brieven van Johan Drabbe., 1838 en 1849; 493; 2 stukken
        - Testamenten respectievelijk opgemaakt door Johannis Alder, notaris te Bergen op Zoom en L.C. van de Ven, notaris te Bergen op Zoom. Afschriften., 1839, 1885; 494; 2 stukken
        - Fotografisch portret, ingekleurd blijkens bijgevoegde annotaties van W.E. van Dam van Isselt, genomen op of omstreeks haar zilveren bruiloft., 1863; 495; 2 stukken
        - Ingekomen fotografische portretten van Julie Lux en Koos Lux., 1863; 496; 2 stukken
        - Stukken betreffende haar overlijden en nalatenschap., 1891; 497; 1 omslag
    - Johan Drabbe (1839-1916), 2.
      Hij was de zoon van Johan Drabbe en Jeannette Hermentine Lux, zwager van Jacob Thomas Theodoor Carel van Dam van Isselt.
      - Begroting van de schutterij van Bergen op Zoom opgemaakt door Johan Drabbe., 1858; 498; 1 stuk
      - Fotografische portretten van Johan Drabbe en zijn gezin., 1863-1879; 499; 1 omslag
      - Nieuws en advertentieblad van Bergen op Zoom houdende artikel over kapitein J. Drabbe., 1879; 500; 1 stuk
      - "Ethische Fragmenten" door Johan Drabbe uitgegeven door de gebroeders Cleef., 1895; 501; 1 deel
      - "De Padvinders-Beweging" door J. Drabbe., c. 1911; 502; 1 deel
      - Ingekomen uitnodiging voor het bijwonen van een tentoonstelling van tekeningen van J.C.A. Drabbe., z.j.; 503; 1 stuk
    - Johan Charles Arthur Drabbe (1865-1952), 3.
      Hij was de zoon van Johan Drabbe en Louisa Helena Boogaert, neef van Henriëtte M.L. en Lucie J.J. Drabbe.
      - Fotografische portretten., 1867-1890; 504; 4 stukken
    - Henriëtte Johanna Maria Drabbe (geb. 1868), 4.
      Zij was de dochter van Johan Drabbe en Louisa Helena Boogaert.
      - Fotografische portretten., 1871-1873; 505; 3 stukken
    - Louis Hendrik Albert Drabbe (1872-1959), 5.
      Hij was de zoon van Johan Drabbe en Louisa Helena Boogaert.
      - Fotografische portretten., 1873, 1885; 506; 2 stukken
  - Geslacht Rambonnet en aanverwante geslachten, D.
    - Geslacht Rambonnet, 1.
      - Frédéric Ludovicus Rambonnet (1751-1811), a.
        Hij was de zoon van Jean Jacques Rambonnet en Sara Alida Foccoma, hij was lid van de Raad van State en Nationale Vergadering.
        - Dissertatie over pandecken 58 sub 2 over eigen en vreemd recht door Rambonnet, geschreven ter verkrijging van de mr's titel in de rechten aan de universiteit te Harderwijk., 1772; 507; 1 deel
      - Françoise Rambonnet (1758-1834) en Hendrik Jan van Loenen (1752-1832), b.
        - François Rambonnet, b.1
          Zij was de dochter van Jean Jacques Rambonnet en Sara Alida Foccoma.
          - Testament van Françoise Rambonnet en Hendrik Jan van Loenen opgemaakt ten overstaan van Henricus van Düsseldorp junior, notaris te Utrecht., 1784; 508; 1 stuk
          - Afschrift van een oligrafisch testament van Françoise Rambonnet opgemaakt door Hendrik van Ommeren, notaris te Utrecht., 1834; 509; 1 stuk
          - Inventaris van de gemeenschappelijke boedel van de nalatenschap van Françoise Rambonnet en Hendrik Jan van Loenen., 1835; 510; 1 stuk
        - Hendrik Jan van Loenen, b.2
          Hij was de zoon van Hendrik van Loenen en Magdalena de Vries. Hij was notaris in Utrecht.
          - Stukken betreffende de nalatenschap van Hendrik Jan van Loenen., 1832 en 1834; 511; 1 omslag
      - François Rambonnet (1786-1844), c.
        Hij was de zoon van Frédéric Ludovicus Rambonnet en Marguérite Henriëtte Bertrand. Hij was notaris te Kampen.
        - Thesen verdedigd door Rambonnet ter verkrijging van de doctorsgraad in de rechten aan de universiteit van Utrecht., 1808; 512; 1 deel
        - Rapport van de commissie der gereünieerde Nederduitse en Waalse kerken aan de burgemeester van Kampen over net voorstel van de burgemeester de Waalse kerk aan de Lutherse gemeente aldaar af te staan, getekend door Rambonnet, afschrift., 1819; 513; 1 stuk
        - Stukken betreffende zijn overlijden en nalatenschap., 1844-1855; 514; 1 omslag
      - Jean Jaques Rambonnet (1793-1873), Sara Magdalena van Loenen (1790-1833) en Josina Cornelia de Vriese (1799-1873), d.
        - Jean Jaques Rambonnet., d.1
          Hij was de zoon van Frédéric Ludovicus Rambonnet en Marguérite Henriëtte Bertrand. Hij was theologisch doctor, Nederlands Hervormd predikant te Eemnes-Binnen.
          - Akte van huwelijkse voorwaarde tussen J.J. Rambonnet en Sara Magdalena van Loenen. 1818, Afschrift., 515; 1 stuk
          - Memorie van aangifte voor het recht van successie verschuldigd op de nalatenschap van S.M. van Loenen., 1833; 516; 1 stuk
          - Inventaris van de boedel van J.J. Rambonnet en S.M. van Loenen., 1835; 517; 1 stuk
          - Akte van huwelijkse voorwaarden tussen J.J. Rambonnet en J.C. de Vriese, afschrift met extract van de huwelijksakte., 1835, 1836; 518; 2 stukken
          - Akte van boedelscheiding tussen J.J. Rambonnet en de kinderen van S.M. van Loenen: H.M. Rambonnet, F. Rambonnet, H.J. Rambonnet en F.L. Rambonnet., 1860; 519; 1 stuk
          - Uittreksel uit het doopboek der Waalse kerk van Jean Jaques Rambonnet., 1866; 520; 1 stuk
          - Onderhandse akte, houdende de scheiding der boedels en nalatenschappen van J.J. Rambonnet en J.C. de Vriese., 1874; 521; 1 stuk
        - Sara Magdalena van Loenen, d.2
          Zij was de dochter van Hendrik Jan van Loenen en Françoise Rambonnet.
          - Akte houdende de verklaring van Sara Magdalena van Loenen, waarbij zij afziet van enige aanspraak op de goederen, in eigendom van haar ouders, die op haar naam staan, opgemaakt door Clement Lens, notaris te Utrecht, Afschrift., 1818; 522; 1 stuk
          - Testament van Sara Magdalena van Loenen opgemaakt ten overstaan van Clement Lens, notaris te Utrecht., 1820; 523; 1 stuk
        - Josina Cornelia de Vriese., d.3
          Zij was de dochter van Cornelis Wilhelmus de Vriese en Margaretha Fossea Sietsema, weduwe van Johan Christiaan Renno en tweede echtgenote van Jean Jaques Rambonnet.
          - Stukken betreffende net huwelijk tussen J.C. de Vriese en J.G. Renno., 1824; 524; 1 omslag
          - Akte houdende de scheiding Van de nalatenschap van J.C. de Vriese, eerste echtgenote van J.C. Renno, ten gunste van J.C. de Vriese, tweede echtgenote van J.C. Renno en tweede echtgenote van J.J. Rambonnet, ten overstaan van Jan Mijlink, notaris te Kampen. 1831. Afschrift., 525; 1 stuk
            J.C. Renno (1765-1824) was eerder gehuwd geweest met een tante van Josina Cornelia de Vriese, die eveneens Josina Cornelia de Vriese heette.
          - Stukken betreffende de scheiding der boedels van J.C. de Vriese en van J.C. Renno., 1835, 1859; 526; 1 omslag
          - Onderhandse akte houdende de verdeling van de nalatenschap van Johanna de Vriese en van Hillegonda Catharina de Vriese ten gunste van Josina Cornelia de Vriese., 1837; 527; 1 stuk
          - Kwitantie van de aankoop van een graf, ten behoeve van Johann Christiaan Renno aan Josina Cornelia de Vriese, op de algemene begraafplaats te Arnhem, met uittreksel uit het protocol van de begraafplaats., 1841 en z.j.; 528; 2 stukken
          - "Acte van aandeel der Plantagie Annasburg, in de kolonie van Suriname", 1820, met aantekeningen van W.E. van Dam van Isselt over de plantage., z.j.; 529; 3 stukken
      - Louis Henri Rambonnet (1796-1880), e.
        Hij was de zoon van Frédéric Ludovicus Rambonnet en Marguérite Henriëtte Bertrand. Hij was raadsheer van het Provinciaal Gerechtshof van Gelderland.
        - Dissertatie houdende gevallen, waarmee de geschiedenis van het recht van bruidschat bij de Romeinen wordt geïllustreerd door L.H. Rambonnet ter verkrijging van de doctorsgraad in de rechten aan de universiteit te Utrecht., 1819; 530; 1 deel
      - Frederik Lodewijk Rambonnet (1819-1895) en Sara Johanna Rambonnet (1841-1879), f.
        - Frederik Lodewijk Rambonnet, f.1
          Hij was de zoon van François Rambonnet en Rebecca Laurentia Henriëtta Schuylenburg. Hij was notaris te Kampen en de vader van Jacoba Rambonnet, die Willem Edmond van Dam van Isselt huwde.
          - Thesen van F.L. Rambonnet Fzn gesteld ter verkrijging van de doctorsgraad in de rechten aan de universiteit van Utrecht., 1842; 531; 1 deel
          - Bul voor mr. F.L. Rambonnet Fzn als dochter in de rechten uitgereikt aan de universiteit van Utrecht., 1842; 532; 1 charter
          - Uittreksels uit het geboorteregister van Kampen., 1843, 1890; 533; 2 stukken
          - Akten houdende de benoeming, de aanstelling en het ontslag van Rambonnet als notaris te Kampen., 1845, 1886; 534; 3 stukken
          - Beschikking van de minister voor de zaken der hervormde eredienst, op een vraag van Rambonnet bij wie rekening en verantwoording moet worden afgelegd over het beheer van wijlen zijn vader François als lid en secretaris thesaurier der commissie, belast met de administratie der fondsen en inkomsten van de voormalige Waalse gemeente in Kampen. Afschrift., 20 juli 1846; 535; 1 stuk
          - Stukken betreffende de koop en het beheer van een huis aan de IJsselkade te Kampen door F.L. Rambonnet, met aantekeningen van W.E. van Dam van Isselt., 1861-1889 en z.j.; 536; 1 omslag
          - Akte van veiling van een huis met tuin aan de Vloeddijk en een huis met tuin aan de Oudestraat te Kampen tussen F.L. Rambonnet en J.B. van der Dussen, geregistreerd bij de gemeenteontvanger van Kampen, met aantekeningen over de oogmerken van het contract., 1863 en z.j.; 537; 2 stukken
          - Akte van huwelijkse voorwaarden tussen F.L. Rambonnet en Sara J. Rambonnet ten overstaan van Jan Bernardus van der Dussen, notaris te Kampen, met afschrift., 1866; 538; 2 stukken
          - Jaarstaten betreffende zijn vermogen., 1873-1893; 539; 1 pak
          - Aantekeningen van F.L. Rambonnet over enkele op zijn huis aan de Vloeddijk te Kampen berustende servituten., 1874; 540; 1 stuk
          - Akte houdende de benoeming van F.L. Rambonnet tot voogd over de minderjarige kinderen van F.L. Rambonnet Fzn ten overstaan van J.B. van der Dussen, notaris te Kampen., 1879; 541; 1 stuk
          - Uittreksel uit net huwelijksregister van Kampen van het huwelijk tussen F.L. Rambonnet en S.J. Rambonnet., 1885; 542; 1 stuk
          - Ingekomen kwitanties van O.L. Brack, echtgenote van F. Rambonnet., 1885; 543; 2 stukken
          - Onderhandse akte, houdende de machtiging van mr. F.L. Rambonnet Fzn. en J. Hoek jr. door mr. F.L. Rambonnet, Lucas Engelenburg, J.J. Rambonnet, B.H. Rambonnet en C.W. Rambonnet om bij het overlijden van H.M. Rambonnet hen bij de verdeling van haar nalatenschap te vertegenwoordigen., 1891; 544; 1 stuk
          - Ingekomen kwitantie bij F.L. Rambonnet van M.C. Renno wegens uitkering uit de nalatenschap van Jacoba J. Rambonnet., 1893; 545; 1 stuk
          - Overlijdensbericht van mr. F.L. Rambonnet Fzn., 1895; 546; 1 stuk
          - Ingekomen brief van François Rambonnet., z.j.; 547; 1 stuk
        - Sara Johanna Rambonnet, f.2
          Zij was de dochter van Jean Jaques Rambonnet en Josina Cornelia de Vriese. Zij was de moeder van Jacoba Rambonnet.
          - "Tot een aandenken aan uwe belijdenis". Richtlijnen van de Hervormde Kerk uitgereikt aan Sara Johanna Rambonnet bij haar belijdenis., 1858; 548; 1 deel
          - Akte houdende de verdeling van haar boedel ten overstaan van J.B. van dér Dussen, notaris te Kampen met ingekomen kwitantie van J. Hoek., 1879 en 1889; 549; 2 stukken
      - Hendrik Alexander Rambonnet (1822-1881), g.
        Hij was de zoon van François Rambonnet en Rebecca Laurentia Henriëtta Schuylenburg. Hij was koopman te Kampen en trouwde in 1849 Eugenie Louise Yske van wie hij in 1880 scheidde.
        - Stukken betreffende de echtscheiding tussen H.A. Rambonnet en E.L. Yske en de hieruit voortvloeiende processen over de toewijzing van hun kinderen., 1868-1880; 550; 1 pak
        - Stukken betreffende het overlijden en de nalatenschap van H.A. Rambonnet., 1872-1889; 551; 1 omslag
        - Stukken betreffende de deelname van H.A. Rambonnet in de nalatenschap van Catharina Wilhelmina Yske., 1880, 1881; 552; 1 omslag
        - Akte van benoeming van F.L. Rambonnet als voogd en toeziend voogd over de minderjarige kinderen van H.A. Rambonnet: Christiaan en Hendrik Alexander ten overstaan van P.R. Tak, kantonrechter te Kampen., 1881; 553; 1 stuk
      - Anna Petronella Rambonnet (1827-1870) en Leonard van Loenen (1826-1871), h.
        - Anna Petronella Rambonnet, h.1
          Zij was de dochter van François Rambonnet en Rebecca Laurentia Henriëtta Schuylenburg.
          - Ingekomen kwitantie van mevrouw H.G. Catswoi-van de Voort voor contributie van de vereniging van weldadigheid., 1869; 554; 1 stuk
        - Leonard van Loenen, h.2
          Hij was de zoon van Zacharias Frederik Lodewijk van Loenen en Henriëtta Gerharda Mechtelina Coops. Hij was geneesheer te Enkhuizen.
          - Enkhuizer Courant, houdende overlijdensbericht van L. van Loenen med. doctor, weduwnaar van A.P. Rambonnet met ingezonden necrologiën., 1871; 555; 2 stukken
          - Afschriften van uitgaande brieven aan Jet van Loenen., 1871; 556; 2 stukken
      - Cornelia Wilhelmina Rambonnet (1836-1919), i.
        Zij was de dochter van Jean Jaques Rambonnet en Josina Cornelia de Vriese.
        - Overlijdensberichten., 1919; 557; 2 stukken
      - Jacoba Josina Rambonnet (1839-1893), j.
        Zij was de dochter van Jean Jaques Rambonnet en Josina Cornelia de Vriese. Zij huwt Frederik Lodewijk Rambonnet weduwnaar van Sara Johanna Rambonnet.
        - "Tot een aandenken aan uwe belijdenis". Richtlijnen van de Hervormde Kerk aan geboden bij haar belijdenis., 1858; 558; 1 deel
        - Testament van Jacoba Josina Rambonnet ten overstaan van Johannes Hoek junior, notaris te Kampen., 1887; 559; 1 stuk
          Op dit stuk bevinden zich aantekeningen vermoedelijk van W.E. van Dam van Isselt.
        - Stukken betreffende haar overlijden en nalatenschap., 1893; 560; 1 omslag
      - Nicolas Samuel Rambonnet (1846-1921) en Cornelia Geertruida Mestingh (overl. 1924), k.
        - Nicolas Samuel Rambonnet, k.1
          Hij was de zoon van Frédéric Louis Rambonnet en Alida Vitringa. Hij was burgemeester van Doornspijk en huwde met Cornelia Geertruida Mestingh.
          - Overlijdensbericht., 1921; 561; 1 stuk
        - Cornelia Geertruida Mestingh, k.2
          Zij was de dochter van Johannes Eliza Mestingh en Marianne Arnoldine Elisabeth Käyser.
          - Circulaire houdende dankzegging voor de deelneming bij het overlijden van C.G. Mestingh., 1924; 562; 1 stuk
      - Louis Henri Rambonnet (1853-1928), l.
        Hij was de zoon van Frederik Lodewijk Rambonnet en Kurina van Gelein Vitringa. Hij was rechter-ambtenaar in Nederlands Oost-Indië.
        - "De bewijsmiddelen van den burgerlijke staat der personen" dissertatie van L.H. Rambonnet ter verkrijging van de doctorstitel in de rechtsgeleerdheid aan de universiteit van Utrecht., 1875; 563; 1 deel
      - Frederik Alexander Rambonnet (1875-1920), m.
        Hij was de zoon van Frederik Lodewijk Rambonnet en Kurina van Gelein Vitringa.
        - Onderhandse akte houdende de benoeming en beëdiging van Rambonnet als curator van Alexander Rambonnet in de plaats van F.L. Rambonnet., 1890; 564; 1 stuk
      - Josina Cornelia Rambonnet (1867-1943), n.
        - Ingekomen prentbriefkaart van Jacoba Rambonnet., 1932; 565; 1 stuk
        - Fotografisch portret van haar en haar echtgenoot met hun logés uit Amerika en dienstbode te Kampen., z.j.; 566; 1 stuk
      - Frederik Lodewijk Johan Eliza Rambonnet (1885-1935), o.
        Hij was de zoon van Nicolas Samuel Rambonnet en Cornelia Geertruida Mestingh. Hij was burgemeester van Rockanje, Schoonhoven en Velsen.
        - Huwelijksaankondiging van mr. F.L.J.E. Rambonnet en Maria Hubertina Heidenrijk, januari 1920., 1919; 567; 1 stuk
        - Circulaire houdende zijn dank voor de deelneming bij het overlijden van M.H. Heidenrijk., 1925; 568; 1 stuk
      - Henri Eliza Rambonnet (geb. 1923), p.
        Hij was de zoon van Frederik Lodewijk Johan Eliza Rambonnet en Maria Hubertina Heidenrijk.
        - Geboorteaankondiging., 1923; 569; 1 stuk
    - Geslacht Renno, 2.
      - Johann Christiaan Renno (1765-1824), a.
        Hij was de zoon van Johann Renno en Anna Margaretha. Hij was de eerste echtgenoot van Josina Cornelia de Vriese en was eerder getrouwd geweest met haar tante, die eveneens Josina de Vriese heette.
        - Uittreksel uit het geboorteregister van Johann Christiaan Renno opgemaakt door Van de Vammer., 1798; 570; 1 stuk
        - Uittreksel uit het register van huwelijken van Josina Cornelia de Vriese en Johan Christiaan Renno., 1813; 571; 1 stuk
        - Uittreksel uit een register van de pastorie Elsoff, houdende het doopbewijs van Johann Christiaan Renno en overlijdensbewijzen van zijn ouders, zijn moeder Anna Margaretha en zijn vader Johann., 1824; 572; 1 stuk
      - Maria Catharina Renno (1828-1911), b.
        Zij was de dochter van Johann Renno en Josina Cornelia de Vriese (de tweede vrouw van Johann).
        - Uittreksel uit het geboorteregister van de gemeente Arnhem van Maria Catharina Renno., z.d.; 573; 1 stuk
- Verzamelde stukken, III.
  - Stukken betreffende het geslacht Van Dam van Isselt, A.
    - Algemeen, 1.
      - Zegels van leden van het geslacht Van Dam., 1671, 1677, 1924, 1926 en z.j.; 574; 6 stukken
      - Kranteknipsels betreffende leden van het geslacht Van Dam van Isselt., 1833-1923 en z.j.; 575; 1 omslag
      - Fotografische afbeeldingen van zegels van net geslacht Van Dam van Isselt., z.j.; 576; 4 stukken
      - Verzameling van afbeeldingen van familiewapens van het geslacht Van Dam van Isselt beginnende bij mr. Willem van Dam (1596-1673) en eindigend bij J.T.T.C. van Dam van Isselt (1842-1916)., z.j.; 577; 1 portefeuille
      - Afbeeldingen van familiewapens van het geslacht Van Dam van Isselt., z.j.; 578; 3 stukken
    - Leden van het geslacht Van Dam van Isselt afzonderlijk, 2.
      - Onderhandse akte van huwelijkse voorwaarden van het huwelijk tussen Willem van Dam en Beyeraet van Isselt ten overstaan van diverse leden van de familie op 17 februari 1500. Met afschrift opgemaakt door Johannes van den Kerkhoven 1683, met afschrift blijkens aantekeningen, gemaakt door Jacob van Dam (1728-1783) z.d. met aantekeningen over het charter over deze huwelijkse voorwaarde en het transport van de IJsseltsche lenen., 1941; 579; 1 charter en 3 stukken
      - "Verhaal van de inneming der stad Amersfoort in het jaar 1629, geschreven door den heer Mr. Willem van Dam, burgemeester dier stad, in zijne gevangenis den 20 augustus van dat jaar", medegedeeld door dr. N.P. Nisscher. Overdruk van de Berigten van het historisch genootschap te Utrecht., 1849; 580; 1 katern
        In dit katern bevinden zich aantekeningen van W.E. van Dam van Isselt.
      - Stukken betreffende Jacob van Dam, consul te Smyrna (1629-1709)., 581-583
        - Verslagen van de reizen door Smyrna en de aardbeving te Ragusa door Jacob van Dam en Justinus Colyer. 1667, 1668 met knipsel uit de catalogus van Nijhoffs antiquariaat. Januari 1916, 581; 3 delen en 1 stuk
        - Artikelen over de geschiedenis van Turkije door ir. J.C. Ramaer, overgedrukt uit het Haagsche maandblad 1928., 582; 2 delen
          In de delen bevinden zich aantekeningen van W.E. van Dam van Isselt.
        - "Een terugzien van Smyrna" tekst van een kranteartikel over Smyrna. z.d., 583; 1 stuk
      - Catalogus van een tentoonstelling over de oude kerk in Amsterdam., 1939-1940; 584; 1 deel
        In dit deel bevinden zich aantekeningen van W.E. van Dam van Isselt over mr. Peter van Dam van Isselt.
      - Bladen uit albums amicorum geschreven door J. van Dam van Isselt (1785-1854)., z.j.; 585; 2 stukken
      - Ingekomen fotografisch portret van Anna Cornelia van Dam van Isselt en haar zoon H.A. Wttewaal van Stoetwegen., z.j.; 586; 1 stuk
        Op dit stuk bevinden zich genealogische aantekeningen van W.E. van Dam van Isselt.
      - Stukken betreffende Edmond Willem van Dam van Isselt (1796-1860)., 587-591
        - "Feestviering van het Metalen Kruis te Haarlem" Brochure uitgegeven ter gelegenheid van het 50-jarig jubileum van de vereniging Het Metalen Kruis. 28 oktober 1881, 587; 1 deel
        - Kranteknipsels betreffende het monument ter herinnering van de volksgeest van 1830-1831. 1906-1919, 588; 1 omslag
        - Utrechtsch provinciaal en stedelijk dagblad van 24 oktober 1915, houdende een artikel over de vrijwillige jagers te paard die 100 jaar tevoren onder leiding van E.W. van Dam van Isselt stonden. 1915, 589; 1 stuk
        - Nieuwe Tielsche Courant houdende artikelen over Genootschap Physica waarvan E.W. van Dam van Isselt buitengewoon lid is geweest. 1929 en 1931, 590; 4 stukken
        - Prentbriefkaart, waarop afgebeeld, de Van Dam van Isseltweg te Geldermalsen, genoemd naar E.W. van Dam van Isselt blijkens annotaties van W.E. van Dam van Isselt. z.j., 591; 1 stuk
          Oorspronkelijk verzonden aan mej. A. van de Olaer.
      - Negatief van een foto van net graf van W.J.G. van Dam van Isselt (1833-1860) in Borneo. Glasplaat., z.j.; 592
        Dit negatief is gebroken.
      - Stukken betreffende Jacob Thomas Theodoor Carel van Dam van Isselt (1842-1916)., 593-603
        - Uitgaande briefkaart van J.T.T.C. van Dam van Isselt ingekomen bij kapitein ingenieur Cool. 1890, 593; 1 stuk
        - Brieven van generaal Booms aan kolonel Hardenberg en n.n. over het militaire leven en over J.T.T.C. van Dam van Isselt. Origineel en afschrift. 1890, 1895, 594; 2 stukken
        - Kranteknipsels betreffende zijn vertrek uit Kampen en korte levensbeschouwingen na diens dood, alsmede een artikel over Groot Molenbeek. 1890, 1906, 1916, 595; 1 stuk
        - "Feestschrift bij gelegenheid van het 75-jarig bestaan van het genootschap van leraren aan Nederlandsche gymnasiën", houdende vermelding van twee voordrachten van J.T.T.C. van Dam van Isselt. 1905, 596; 1 deel